【裁判字號】    94,訴,404
【裁判日期】    950427
【裁判案由】    殺人未遂等
【裁判全文】
臺灣臺南地方法院刑事判決               94年度訴字第404號
公  訴  人  臺灣臺南地方法院檢察署檢察官
被      告  己○○
選任辯護人  蘇正信律師
            蔡進欽律師
            蔡弘琳律師
被      告  壬○○
                    現因另案於臺灣臺南監獄臺南分監執行中
            癸○○
                    現因另案於臺灣臺南監獄臺南分監執行中
            戊○○
                    現現因另案於臺灣高雄監獄執行中
前列三人共同
指定辯護人  本院公設辯護人  丁○○
上列被告等因強盜等案件，經檢察官提起公訴（九十三年度偵字
第一二九一六號、第一二八九號、九十四年度偵緝字第一七八號
、第一七九號），本院判決如下：
    主  文
己○○共同使人受重傷未遂，累犯，處有期徒刑肆年陸月，扣案
仿ＣＯＬＴ廠１９０８ＣＡＬＩＢＥＲ２５型半自動手槍製造，
可發射子彈之改造手槍（槍枝管制編號0000000000號
）壹支，及具殺傷力之土造子彈壹顆均沒收之。被訴結夥三人、
攜帶兇器強盜部分無罪。
壬○○共同使人受重傷未遂，處有期徒刑肆年貳月，又共同以強
暴妨害人行使權利，處有期徒刑陸月，應執行有期徒刑肆年陸月
。
癸○○、戊○○均無罪。
    事  實
一、己○○前於民國八十七年間，因過失致死案件，經最高法院
    以八十七年度台上字第四三八四號判決判處有期徒刑一年確
    定，嗣於九十一年四月十八日假釋出監，並於九十一年五月
    二十一日假釋期滿未經撤銷，視為執行完畢。緣己○○之友
    人辛○○（由本院另案審理中）因懷疑丙○○涉嫌於九十二
    年底間某日，至其台南市○○○路○段二九三號五樓住處行
    竊，而對丙○○心生不滿，然始終未能尋得丙○○。辛○○
    於九十三年十二月六日上午，見亦與丙○○熟識，且與丙○○亦有財務糾紛之庚○○（庚○○經傳未到，待到庭後，另
    行審理）向其提及有關丙○○與其之間之財務糾紛，辛○○
    乃要求庚○○以欲商議相關財務糾紛為由，聯絡丙○○至位
    於台南市○區○○路二七巷一五號之九之千愛賓館，使其得
    以向丙○○理論。庚○○遂依辛○○指示以電話聯絡丙○○
    ，並與之相約於千愛賓館，待丙○○同意後，庚○○旋電告
    辛○○。辛○○復轉告適在其住處聊天之己○○及亦為辛○○友人之壬○○、子○○（子○○部分，由本院另案審理中
    ），及真實姓名年籍不詳之二名成年男子，有關其與丙○○
    間之糾紛，及欲至「千愛賓館」找丙○○理論等情。己○○
    、壬○○、辛○○、子○○、及該二名真實姓名年籍不詳之
    成年男子等人，遂共同基於傷害他人身體及妨害他人行動自
    由之犯意聯絡，共同前往千愛賓館。庚○○、辛○○、己○○、壬○○、子○○及真實姓名年籍不詳之二名成年男子，
    與並無傷害及妨害自由犯意聯絡之庚○○男友癸○○於九十
    三年十二月八日上午六時三十分許抵達千愛賓館，庚○○遂
    於癸○○陪同下，進入千愛賓館，並訂該賓館五０五號室，
    癸○○則另訂五０五號室旁之五０八號室，供其自己休憩，
    以備丙○○如對庚○○有加害行為時，得以出面保護庚○○
    。庚○○訂妥房間後，旋電告丙○○其所訂之房間號碼，惟
    丙○○未依時至千愛賓館五０五號室。庚○○、辛○○、己○○、壬○○、子○○及真實姓名年籍不詳之二名成年男子
    與癸○○等人遂先行離去，並均返回辛○○前開住處。嗣於
    同日上午九時許，丙○○以電話聯絡庚○○，告知其已抵達
    千愛賓館五０五號室，庚○○旋轉知辛○○，辛○○復通知
    仍在其住處等候之己○○、壬○○、子○○及真實姓名年籍
    不詳之二名成年男子等人，由辛○○駕駛己○○所有之車號
    五九００─ＧＪ號自用小客車，搭載己○○、壬○○及一名
    真實姓名年籍不詳之成年男子等人；子○○則駕駛其所有之
    車號二四一七─ＧＭ號自用小客車，搭載庚○○、另一名真
    實姓名年籍不詳之成年男子、癸○○，及與己○○等人並無
    犯意聯絡，適在辛○○住處施用毒品，正欲返家之戊○○等
    人，分別前往千愛賓館，並於同日上午九時十分許均抵達千
    愛賓館。而庚○○於接近千愛賓館時，即先行藉詞下車離去
    。己○○等人抵達千愛賓館後，辛○○旋交付己○○仿ＣＯ
    ＬＴ廠１９０８ＣＡＬＩＢＥＲ２５型半自動手槍製造，可
    發射子彈之改造手槍（槍枝管制編號0000000000
    號）一支，及均具殺傷力，直徑分別約６．８ｍｍ暨６．９
    ｍｍ土造金屬彈頭之土造子彈二顆予己○○，己○○並即與
    辛○○共同基於未經許可而持有前開具殺傷力之槍彈之犯意
    聯絡，而共同持有前開槍彈。辛○○並交付長約四十公分，
    狀似開山刀之刀械一支（未據扣案）予壬○○，另交付狀似
    手槍之不明器械一支（未據扣案）予子○○，並囑己○○、
    壬○○、子○○及真實姓名年籍不詳之二名成年男子等人，
    至千愛賓館五０五號室強押丙○○回其等所駕車輛。己○○
    等人旋至千愛賓館五０五號室，並在門口處敲門，丙○○誤
    認係庚○○敲門，乃自行開門，己○○等人旋趁隙衝入，丙○○見狀知悉情狀不對，旋欲衝出房間逃生，己○○為防止
    丙○○離去，乃持前開改造手槍槍柄毆擊丙○○頭部，壬○○、子○○、真實姓名年籍不詳之二名成年男子等人亦上前
    徒手圍毆丙○○，使丙○○頭部受創，懼而不敢反抗。己○○等人待丙○○不敢反抗後，復以前後推擠等手段，逼使丙○○進入千愛賓館之電梯內，而以此強暴方式剝奪丙○○之
    行動自由，並於電梯抵達至千愛賓館一樓大廳時，繼以前後
    推擠、包圍等強暴方式，使丙○○無法離去，己○○等人乃
    以此方式將丙○○強押至千愛賓館外，並與在該處等候之辛○○會合，且共同將丙○○強押至己○○所有之前開自用小
    客車內，己○○並進入該車內，坐於丙○○右側，另一名真
    實姓名年籍不詳之成年男子則坐於丙○○左側，以此方式使
    丙○○無法逃離。辛○○並即進入己○○所有前開自用小客
    車駕駛座，壬○○則進入該車之右前座。辛○○旋駕車前往
    車程約十分鐘之台南市○○○路○段鎮山宮旁之公墓處，並
    以電話告知子○○，命其至前開公墓處會合。辛○○駕車強
    押丙○○前往前開公墓途中，因質問丙○○所竊財物下落未
    果，辛○○、己○○、壬○○乃變更原先傷害丙○○身體之
    犯意聯絡，而為欲毀敗丙○○四肢之重傷犯意聯絡，推由己○○持原置於車上，不知何人所有之長約六十公分之刀械（
    未據扣案），攻擊丙○○之右手、右手臂及右膝，使之受創
    。辛○○等人於同日上午九時三十分許抵達前開公墓，並將
    丙○○帶至公墓內，續行質問丙○○所竊財物下落，辛○○
    等人因認丙○○未能據實陳述，乃接續前開重傷之犯意聯絡
    ，由己○○、壬○○及辛○○分別持刀械、球棒等工具，砍
    擊、敲擊丙○○之四肢及背部、頭部等處，致使丙○○受有
    左側兩踝骨折、頭部外傷合併頭皮撕裂傷、右側髕骨韌帶損
    傷、左手撕裂傷、左前臂撕裂傷、右腕部多處撕裂傷合併內
    側神經及多處韌帶撕裂傷、背部多處砍傷及左側第三、第四
    遠端手指骨折等傷害。辛○○、壬○○二人見丙○○已遭攻
    擊而倒臥於血泊中，而欲將丙○○前往千愛賓館時，所駕之
    車號Ｊ七─五七三五號自用小客車藏匿，以免遭警循該車而
    查獲其等犯罪之事實，辛○○與壬○○乃另行起意，共同基
    於以強暴妨害人行使權利之犯意聯絡，由辛○○命壬○○徒
    手強取丙○○原懸掛於腰間之前開自用小客車之鑰匙一串，
    以此強暴方式，妨害丙○○行使其保有前揭自用小客車鑰匙
    之權利。壬○○取得鑰匙後，旋交予辛○○。辛○○旋將丙○○之車鑰匙分別交予壬○○及不知情之己○○，命其二人
    返回千愛賓館尋找丙○○所駕車輛。己○○、壬○○二人於
    離開公墓時，見子○○適駕車至公墓處，遂共同將倒地不起
    之丙○○移置子○○所駕前開車輛內，並於該車行至前開公
    墓附近之台南市○○街甘蔗田處，將丙○○放下。壬○○、
    己○○、辛○○等人以前述強暴方式，剝奪丙○○之行動自
    由共計約四十分鐘。嗣於同日上午十一時四十分許，適有至
    附近農田工作之杜江龍行經該處時，見丙○○躺臥於血泊中
    ，經報警並送醫救治後，丙○○四肢之功能始未毀敗。己○○與壬○○二人於同日稍晚，攜帶丙○○所有之前開自用小
    客車之汽車鑰匙，至千愛賓館附近之巷道內尋得丙○○當日
    駕駛之前揭自用小客車，並將之駛往位於台南縣仁德鄉之「
    麗晶汽車賓館」交予辛○○。辛○○於九十三年十二月七日
    二十時許，復委請不知情之戊○○，將前開自用小客車駛往
    台南縣仁德鄉保安工業區內藏放。嗣經警據報，而於九十三
    年十二月十四日十八時十分許，在台南市○○路○段九四巷
    與北成路口處，拘提己○○、壬○○，並自己○○身上扣得
    仿ＣＯＬＴ廠１９０８ＣＡＬＩＢＥＲ２５型半自動手槍製
    造，可發射子彈之具殺傷力改造手槍（槍枝管制編號000
    0000000號）一支，及均具殺傷力，直徑分別約６
    ．８ｍｍ暨６．９ｍｍ土造金屬彈頭之土造子彈二顆（其中
    一顆業經鑑定時試射擊發），並據己○○等人所述，至台南
    縣仁德鄉保安工業區處，尋回丙○○所駕前開自用小客車（
    業經發還丙○○）。。
二、案經台南市警察局第五分局報告台灣台南地方法院檢察署檢
    察官偵查起訴。
    理  由
壹、有罪部分：
一、訊據被告己○○、壬○○於本院審理時，固均坦承於前揭時
    地至千愛賓館，並曾與被害人丙○○同車至前開公墓處等情
    ，被告己○○並坦承於進入千愛賓館前，曾自證人辛○○處
    取得扣案槍彈後，非法持有該槍彈之犯行，且坦承於千愛賓
    館內，曾持扣案槍枝毆擊被害人丙○○頭部等語；被告壬○○另坦承於千愛賓館內，曾徒手毆擊被害人丙○○，亦曾在
    鎮山宮旁之公墓處，持刀砍擊被害人丙○○等情，惟均否認
    涉有妨害自由之犯行，被告己○○、壬○○均辯稱：並未曾
    強逼被害人丙○○進入電梯及車內；被告己○○另辯稱：其
    在車內及公墓時，均未持刀攻擊被害人丙○○云云。
二、經查：
（一）被害人丙○○於九十三年十二月八日上午，經同案被告庚○○之邀約，至千愛賓館五０五號室，並於該處遭被告己○○持槍毆擊其頭部，及被告壬○○、子○○，及二名真
      實姓名年籍不詳之成年男子徒手圍毆等情，業據被告己○○、壬○○於本院審理時供承在卷，核與被害人丙○○於
      本院審理時，以證人身分具結後之證述大致相符，此部分
      事實應堪認定。又被害人丙○○於離開千愛賓館後，與被
      告己○○、壬○○，及另案被告辛○○與另一名真實姓名
      年籍不詳之成年男子同乘被告己○○所有之車號五九００
      ─ＧＪ號自用小客車至台南市○○○路○段鎮山宮旁之公
      墓處等情，業據被告壬○○、己○○於本院審理時供明在
      案，核與被害人丙○○於本院審理時所證相符，此部分事
      實亦堪認定。
（二）被告己○○所持有之槍、彈，分屬仿ＣＯＬＴ廠１９０８
      ＣＡＬＩＢＥＲ２５型半自動手槍製造之玩具金屬手槍，
      並經換裝土造金屬槍管而成，可發射子彈，具有殺傷力（
      槍枝管制編號0000000000號），及土造金屬彈
      頭之土造子彈二顆，均可擊發，而皆具有殺傷力等情，業
      據內政部警政署刑事警察局鑑定屬實，有該局九十四年一
      月二十五日刑鑑字第０九三０二六一六０二號槍彈鑑定書
      一份在卷可稽（參見九十三年度偵字第一二九一六號卷第
      一０九頁至第一一三頁），此部分事實應堪認定。又被告
      己○○所持有之扣案槍彈係於進入千愛賓館前，由證人辛○○所交付一節，業據被告己○○於本院審理時供明在卷
      ，核與被告壬○○於偵查中以證人身分結證稱：當日至千
      愛賓館時，證人辛○○曾取出三支槍枝，其中一支交付予
      被告己○○等語（參見九十三年度偵字第一二九一六號卷
      第六二頁）相符，另參以證人辛○○於本院審理時，亦結
      證稱：被告己○○強押被害人丙○○所用之槍彈即扣案之
      槍彈，係其交付予被告己○○等語（參見本院卷五第六三
      頁），足認被告己○○於本院審理時供稱：扣案槍彈係證
      人辛○○於進入千愛賓館前所交付，供其用以傷害及剝奪
      被害人丙○○行動自由所用等語，與事實相符，應堪採信
      。從而，被告己○○於本院審理時供稱：其於警詢中為維
      護證人辛○○，始為扣案槍彈係不詳姓名，綽號「阿國」
      者所交付等不實供述，然扣案槍彈實係證人辛○○於至千
      愛賓館時所交付，供以傷害及強押被害人丙○○所用等語
      ，亦應與事實相符，而得採信。
（三）被害人丙○○於當日在千愛賓館五０五號室內，遭被告己○○、壬○○、證人子○○及其餘二名真實姓名年籍不詳
      之成年男子等人毆打後，旋遭被告己○○、壬○○、證人
      子○○及其餘二名真實姓名年籍不詳之成年男子等人將其
      架出五０五號室，並由被告己○○、壬○○、證人子○○
      及其餘二名真實姓名年籍不詳之成年男子等人以推擠、拉
      扯之方式，進入電梯內等情，業經本院勘驗千愛賓館五樓
      之監視錄影帶屬實（參見本院卷二第九二頁），又被害人
      丙○○與被告己○○、壬○○、證人子○○及其餘二名真
      實姓名年籍不詳之成年男子乘坐之電梯抵達一樓後，被告
      己○○與其餘二名真實姓名年籍不詳之成年男子共同自後
      推擠被害人，而至千愛賓館大門廣場處與證人辛○○會合
      後時，被告壬○○、己○○、證人子○○、其餘二名真實
      姓名年籍不詳之成年男子等人均曾拉扯被害人丙○○等情
      ，亦經本院勘驗千愛賓館一樓之監視錄影帶屬實（參見本
      院卷二第九二頁），另被害人丙○○至千愛賓館大門外巷
      道處，即證人辛○○、子○○停車處，遭被告己○○、壬○○、證人辛○○、子○○及其餘二名真實姓名年籍不詳
      之成年男子等人推擠上被告己○○所有之前開自用小客車
      後座，被告己○○與另一名姓名年籍不詳之成年男子分從
      後座兩側進入車內，使被害人丙○○坐於後座中間，證人
      辛○○進入駕駛座，被告壬○○則坐於該車右前座等情，
      業經本院勘驗千愛賓館大門處錄影光碟屬實（參見本院卷
      二第八九頁至九一頁所示前開錄音光碟翻拍之蒐證照片編
      號第三二頁至四０頁），綜此，依被害人丙○○自千愛賓
      館五０五號室進入電梯，並由電梯至千愛賓館一樓大廳處
      之過程，及其上車之情狀，與其進入被告己○○所有前揭
      自用小客車時，所乘坐之位置，及被告己○○與另一名姓
      名不詳之成年男子所乘坐之位置等諸多情狀參照以觀，堪
      認被害人丙○○當日自遭被告己○○等人於千愛賓館五０
      五號室內圍毆，致其不敢反抗，並遭架離千愛賓館五０五
      號室時起，其行動自由已遭被告己○○、壬○○、證人子
      ○○、辛○○及其餘二名真實姓名年籍不詳之成年男子等
      人所剝奪。被害人丙○○進入千愛賓館電梯，離開電梯，
      進入被告己○○所有之前開自用小客車等舉止，均非其所
      願，而屬被告己○○、壬○○、證人子○○、辛○○及其
      餘二名真實姓名年籍不詳之成年男子等人剝奪被害人丙○○行動自由之一環。又被害人丙○○遭被告壬○○等人強
      押上車後，隨車至前揭公墓處後，另遭被告壬○○、己○○、證人辛○○等人持刀攻擊而至昏迷，被告己○○、壬○○等人復將其置於前開公墓附近之台南市○○街甘蔗田
      處後始行離去（此部分下詳），足見被害人丙○○自遭被
      告己○○、壬○○、證人子○○及其餘二名真實姓名年籍
      不詳之成年男子等人架離千愛賓館五０五號室起，至被告
      壬○○、己○○等人將其置於前開甘蔗田處之期間止，其
      行動自由均已遭被告壬○○、己○○、證人子○○、辛○○及其餘二名真實姓名年籍不詳之成年男子等人所剝奪。
      另被告壬○○於本院審理時以證人身分證稱：其等駕車自
      千愛賓館前往前揭公墓期間，車程約十分鐘，而在前開公
      墓處，復停留約三十分鐘等語（參見本院卷六第三七頁）
      ，足認被告壬○○、己○○、證人子○○、辛○○及其餘
      二名真實姓名年籍不詳之成年男子剝奪被害人丙○○之行
      動自由前後共計約四十分鐘。綜此，被告己○○、壬○○
      二人確與證人辛○○、子○○及其餘二名真實姓名年籍不
      詳之成年男子共同剝奪被害人丙○○之行動自由，被告己○○、壬○○二人辯稱，並未將被害人丙○○架出賓館，
      並無妨害自由犯行云云，與事實不符，當無可採。
（四）被害人丙○○於本院審理時，以證人身分具結後證稱：其
      於被告己○○所有前揭自用小客車前往公墓期間，被告己○○即乘坐於其右側，並以長約六十公分，鋸齒狀刀刃之
      刀械攻擊其右手及右手背及右膝等處（參見本院卷四第一
      一一頁至第一一二頁），參以被害人丙○○右手及右膝部
      亦確有受創（參見前開國仁醫院診斷證明書），及被告己○○當時所乘坐之位置係在被害人丙○○右側（參見前開
      蒐證照片勘驗筆錄），堪認被害人丙○○此部分證詞與事
      實相符，應可採信。被告己○○辯稱：其與被害人丙○○
      同在車上時，並未持刀攻擊被害人丙○○云云，與事實不
      符，尚無可採。被害人丙○○於本院審理時，另結證稱：
      被告己○○、壬○○於其遭帶至前開公墓時，均曾持刀砍
      擊其手、腳、背部與頭部等處（參見本院卷四第一０七頁
      ），而被告己○○於警詢及偵查中，均坦承於前開公墓時
      ，曾持刀砍擊被害人丙○○之肩部等語（參見警卷第六頁
      、九十三年度偵字第一二九一六號卷第七二頁）；被告壬○○於本院審理時亦坦承：與被害人丙○○同在公墓時，
      曾持刀砍擊被害人丙○○等語（參見本院卷六第一二三頁
      ），足見被告己○○、壬○○於被害人丙○○遭帶至前開
      公墓時，確實均曾持刀砍擊被害人丙○○。被告己○○於
      本院審理時，雖改稱：其與被告壬○○、證人辛○○、被
      害人丙○○等人同至公墓時，其即與證人辛○○發生衝突
      ，遂於公墓入口處自行下車，而未進入，並未參與攻擊被
      害人丙○○之犯行云云。然其於警詢及偵查中均坦承曾於
      前開公墓持刀攻擊被害人丙○○，而其於偵查中亦坦承於
      警詢供述時，承辦員警並無不當取供情事（參見九十三年
      度偵字第一二九一六號卷第七一頁），並於檢察官詢問是
      否有何補充時，自行坦承確曾持刀攻擊被害人丙○○背部
      等語（參見前開偵卷第七二頁），而被告己○○於警詢及
      偵查中所述攻擊被害人丙○○之部位，亦與被害人丙○○
      所述被告己○○與壬○○所攻擊之部位大致相符，亦與其
      實際受創部位吻合，從而應認被告己○○於警詢及偵查中
      供稱其於公墓時，曾持刀攻擊被害人丙○○之供述與事實
      相符，較為可採。被告己○○於本院審理時改稱：於被害
      人丙○○被載至前開公墓時，並未持刀攻擊被害人丙○○
      云云，應屬事後卸責之詞，尚無可採。
（五）另被害人丙○○於離開千愛賓館五０五號室時，其身上僅
      受有頭部之傷勢一節，業據本院勘驗前開錄影帶屬實（參
      見前開勘驗筆錄），參以被害人丙○○於本院審理時，以
      證人身分具結後證稱：其在千愛賓館五０五號室內時，所
      受之傷勢係遭人以槍柄敲擊頭部，並遭毆打，但並未受有
      刀傷等語（參見本院卷四第一０九頁至第一一０頁），從
      而，依據被害人丙○○所受傷勢，及被告己○○、壬○○
      等人所施加之攻擊手段綜合以觀，被告己○○、壬○○二
      人於千愛賓館攻擊被害人丙○○時，應均係本於普通傷害
      之犯意聯絡。又被害人丙○○於其至公墓期間，遭被告己○○持刀攻擊其右手及右手背及右膝等處，復於公墓期間
      ，遭被告己○○、壬○○、證人辛○○等人，分持刀械、
      球棒等物攻擊，因而受有左側腳踝骨折、右側髕骨韌帶損
      傷、左手撕裂傷、左前臂撕裂傷、右腕部多處撕裂傷合併
      內側神經及多處韌帶撕裂傷、背部多處砍傷及左側第三、
      第四遠端手指骨折等傷害等情，已如前述。而依據被害人
      丙○○於車內及公墓時所受攻擊之部位觀之，被告己○○
      、壬○○及證人辛○○等人於車內及在公墓期間，所攻擊
      被害人丙○○之重點，大多集中於被害人丙○○之四肢，
      參以被害人丙○○腳踝、右腕部、右側髕骨、左手第三、
      第四手指分別有骨折或韌帶損傷等現象，足見被告壬○○
      、己○○及證人辛○○等人於前開時段攻擊被害人丙○○
      時，確實已有毀敗被害人丙○○四肢功能之重傷故意。從
      而堪認被告己○○與壬○○於千愛賓館攻擊被害人丙○○
      時，雖僅有傷害被害人丙○○之故意，然自被告己○○於
      車內持刀攻擊被害人丙○○之際，及被害人丙○○遭帶至
      公墓時，被告己○○、壬○○等人續行攻擊被害人丙○○
      時，已係本於毀敗被害人丙○○四肢之犯意聯絡而為攻擊
      。另被害人丙○○所受前開傷勢，經診治後，左側兩踝骨
      折術後恢復良好，但右側腕正中神經，及屈指肌腱功能尚
      未完全恢復，右腕及手部有部分功能喪失等情，業據國仁
      醫院於九十四年五月十日以國仁醫字第九四００一三一號
      函覆本院屬實（參見本院卷二第四頁），另參以被害人丙○○於本院審理時，以證人身分具結後證稱：其左手之中
      指第一指節關節部分不能伸直及左臂有傷痕；右手三根手
      指會麻麻的，但是可以彎曲、握拳，但是無法拿細小的東
      西，會半途掉落，大拇指無法像之前完全展開，但是可以
      握拳；而兩腳均仍可行走等語（參見本院卷六第五頁），
      故依前揭診斷證明書，及被害人丙○○所證，被害人丙○○所受傷勢，應尚未發生毀敗四肢之重傷結果。綜此，應
      認被告壬○○、己○○等人對被害人丙○○所實施之重傷
      行為，尚未發生重傷之結果，而屬未遂。
（六）被告壬○○於警詢、偵查及本院行準備程序時，均供稱：
      被害人丙○○當日隨身攜帶之車號Ｊ七─五七三五號自用
      小客車之鑰匙，原係懸掛於被害人丙○○腰間，而被害人
      丙○○遭帶至公墓，並遭毆打時，證人辛○○見被害人丙○○身上懸掛鑰匙，遂命其取下，並交予證人辛○○等語
      （參見警卷第四二頁、九十三年度偵字第一二九一六號卷
      第六三頁、本院卷一第一００頁），核與被害人丙○○於
      本院審理時結證稱：其所攜帶之鑰匙係被告壬○○於其在
      公墓遭砍殺時，自其身上取下等語（參見本院卷四第一０
      八頁）相符，被告壬○○前開供述與事實相符，應堪採信
      。被告壬○○於本院審理時，雖改稱被害人丙○○所攜帶
      之前開自用小客車鑰匙，係其於公墓現場拾撿而得，拾得
      前開鑰匙時，其認該鑰匙係同行之被告己○○等人所掉落
      之鑰匙，亦不知該鑰匙係被害人丙○○所有，並非自被害
      人丙○○身上所取得，其之前供稱該鑰匙係自被害人丙○○身上取下等言語，係因證人辛○○要求其故為維護證人
      辛○○之不實言詞云云。惟被告壬○○前開更異之供詞顯
      與被害人丙○○前開證詞相異，是否可信，已非無疑。且
      若該鑰匙為被告壬○○於公墓現場拾取而得，被告壬○○
      亦不知為被害人丙○○所駕車輛之鑰匙，則證人辛○○當
      無知悉被害人丙○○之車輛鑰匙在被告壬○○處，而得命
      被告壬○○與己○○外出尋覓被害人丙○○所駕車輛，以
      將之藏匿（此部分下詳）之理。況倘若被告壬○○所云，
      被害人丙○○之鑰匙係其自公墓現場拾取，並非自被害人
      丙○○身上強行取去等語屬實，則依常人對法律之認知，
      亦應得以判斷自行拾取所應負擔之刑責，應較自被害人丙○○身上強行取走所需負擔之刑責為低。衡情證人辛○○
      當無要求被告壬○○不據實陳述，而故為對其等不利之言
      詞之理。綜此，被告壬○○於本院更異之供述，與被害人
      丙○○之證述不符，且有前開諸多不合常理之處，尚難採
      信。另被害人丙○○於本院審理時雖證稱：其在千愛賓館
      遭被告壬○○等人攻擊時，被告己○○等人即曾逼問其有
      關其所駕前開自用小客車鑰匙之去向，惟其拒絕陳明，延
      至其遭帶至公墓後，被告壬○○始於其身上腰間發現，進
      而強取而去云云。惟倘被告壬○○於千愛賓館五０五號室
      內，即已向被害人丙○○逼問該汽車鑰匙之下落，則以被
      害人丙○○之汽車鑰匙係懸掛於其腰間之位置，且於千愛
      賓館五０五號室時，被害人丙○○行動自由已遭被告壬○○等人所控制等情狀，衡諸常情，被告壬○○等人當可立
      即發現被害人丙○○所駕汽車之鑰匙，並當場取走為是，
      應無遲至被害人丙○○遭強押至公墓處時，始行發現取走
      之理。是被害人丙○○此部分證述與常情有違，尚難採信
      。應以被告壬○○於警詢、偵查及本院行準備程序時所述
      ，其於公墓時，發現並受證人辛○○指示而取走被害人丙○○所駕汽車鑰匙之過程，較為可採。綜此，被告壬○○
      於公墓處，自被害人丙○○身上強行取走其所攜帶之前開
      自用小客車之鑰匙，自屬以強暴手段，妨害被害人丙○○
      持有前開鑰匙之權利，而構成刑法第三百零四條第一項所
      示之強制罪（被告壬○○此部分行為，因不具不法所有意
      圖之主觀構成要件，而不構成強盜罪，詳下）。
（七）綜上所述，被告己○○、壬○○共犯重傷、妨害自由犯行
      ，及被告己○○另犯非法持有具有殺傷力之改造手槍及子
      彈之犯行，被告壬○○另犯強制罪之犯行，均已臻明確，
      足堪認定，皆應依法論科。
二、按行為後，法律有變更者，適用裁判時之法律，但裁判前之
    法律有利於行為人者，適用最有利於行為人之法律，刑法第
    二條第一項定有明文。經查：槍砲彈藥刀械管制條例於中華
    民國九十四年一月二十六日經總統以華總一義字第０九四０
    ００一０一０一號令，增訂槍砲彈藥刀械管制條例第二十條
    之一條文；刪除第十條、第十一條及第十七條條文；並修正
    第四條、第八條、第十六條及第二十條條文。依同條例第二
    十五條規定，本條例自公布日施行，故依中央法規標準法第
    十三條之規定，法規明定自公布日施行者，自公布日起算至
    第三日起發生效力，則前開槍砲彈藥刀械管制條例刪除或增
    訂之部分，應自九十四年一月二十八日起生效。經核修正前
    同條例第十一條第四項關於持有【第四條第一項第一款所定
    其他可發射金屬或子彈具有殺傷力之各式槍砲】者，處一年
    以上七年以下有期徒刑，併科新臺幣七百萬元以下罰金，修
    正後相關規定移至第八條第四項，而該條項關於持有【第四
    條第一項第一款所定其他可發射金屬或子彈具有殺傷力之各
    式槍砲】者，處三年以上十年以下有期徒刑，併科新臺幣七
    百萬元以下罰金。茲比較新舊法之適用，以舊法有利於行為
    人。則本案被告己○○持有【第四條第一項第一款所定其他
    可發射金屬或子彈具有殺傷力之各式槍砲】之行為，自應適
    用修正前槍砲彈藥刀械管制條例第十一條第四項之規定。故
    核被告己○○所為，係犯修正前槍砲彈藥刀械管制條例第十
    一條第四項之未經許可，持有可發射子彈之手槍罪、及現行
    槍砲彈藥刀械管制條例第十二條第四項未經許可持有子彈罪
    、刑法第二百七十八條第三項、第一項之重傷未遂罪、同法
    第三百零二條第一項之妨害自由罪；被告壬○○所為係犯刑
    法第二百七十八條第三項、第一項之重傷未遂罪、同法第三
    百零二條第一項之妨害自由罪、第三百零四條第一項之強制
    罪。公訴意旨雖認被告己○○、壬○○二人係本於殺人之故
    意，持槍彈、刀械殺害被害人丙○○未果，故認被告己○○
    、壬○○二人此部分所為係犯刑法第二百七十一條第二項、
    第一項之殺人未遂罪等語。惟按殺人未遂與重傷未遂之區別
    ，本在行為人行兇之際，是否存有殺害被害人之意，抑或存
    有毀敗被害人四肢等器官之故意而斷，然行為人於攻擊被害
    人之際，所本之主觀犯意係其內心想法，若非被告自白，外
    人無從窺知，通常僅能由被告行為動機、原因，行諸於外之
    客觀行為、手段、被害人受傷部位、傷痕之分佈及行為當時
    相關情狀，綜合而為認定。查被告己○○、壬○○二人與被
    害人丙○○本非熟識，其等二人係受證人辛○○告知，被害
    人丙○○曾至證人辛○○住處行竊，故受證人辛○○指示，
    而對被害人丙○○加害，欲藉此取回證人辛○○遭竊財物。
    是依本件被告己○○、壬○○二人之行兇動機而言，其等二
    人並非直接與被害人丙○○發生糾葛之對象，其等於行為動
    機、原因上，是否確有欲使被害人丙○○喪失生命之必要，
    即非無疑。另觀被害人丙○○所受之傷勢，雖於頭部、背部
    、四肢均曾受創，然主要嚴重之傷勢均集中於其四肢，已如
    前述，可信被告己○○、壬○○等人攻擊之際，主要係朝被
    害人丙○○之四肢攻擊，其等目的應係欲使被害人丙○○之
    四肢功能喪失，而非據以使被害人丙○○喪失生命。參以被
    告己○○於攻擊被害人丙○○之際，除持有威力強大，具殺
    傷力之改造手槍外，另持有長約六十公分之刀械，而被告壬○○所持之刀械亦長約四十分公分等情，已如前述，是被告
    己○○、壬○○等人攻擊被害人丙○○時，所持兇器均屬可
    立即剝奪被害人丙○○生命之兇器，倘被告己○○、壬○○
    二人確有殺害被害人丙○○之意，則於前往公墓途中，及在
    公墓期間，被告己○○、壬○○當有足夠之時間，殺害被害
    人丙○○。然被告己○○、壬○○二人捨此不為，足見被告
    己○○、壬○○二人於行為之際，並無殺害被害人丙○○之
    故意。公訴意旨此部分所認容有未洽，惟其基本事實同一，
    本院仍得予以審酌，並變更起訴法條。另被告壬○○強取被
    害人丙○○所攜帶鑰匙之舉，公訴意旨雖認其係與被告己○○、癸○○、戊○○、同案被告庚○○、證人子○○、辛○○等人共同基於強盜之故意，而以強取鑰匙之強暴方式，藉
    以開走被害人丙○○所駕前開車輛，而強盜被害人丙○○所
    駕前開車輛及其內之現金新台幣（下同）二十萬元，故認被
    告壬○○此部分所為係犯刑法第三百三十條第一項之結夥三
    人、攜帶兇器強盜罪云云。惟按刑法第三百二十八條之強盜
    罪屬財產犯罪之範疇，成立前揭犯罪者，需以行為人於行強
    暴、脅迫之際，本具藉此獲得財產、利益之不法所有意圖為
    必要，倘行為人於行強暴、脅迫之際，本不具不法所有意圖
    ，則其所為即與刑法強盜罪或恐嚇取財罪之構成要件有間，
    最高法院二十一年上字第一八號判例可資參照。被告壬○○
    於本院審理時供稱：其受證人辛○○指示取走被害人丙○○
    所駕前開汽車鑰匙後，復於翌日即九十三年十二月七日，與
    被告己○○同受證人辛○○之囑，返回千愛賓館附近尋找被
    害人丙○○所駕車輛，然其等係因意欲將被害人丙○○所駕
    車輛藏匿，以避免司法偵查機關藉由被害人丙○○所駕車輛
    循線查獲其等對被害人丙○○傷害等犯行，並無將被害人丙○○所駕車輛據為己有之不法意圖等語，而證人辛○○於本
    院審理時結證稱：被害人丙○○所駕前開自用小客車經被告
    壬○○開至其處後，其命被告戊○○將該車開去藏匿，以避
    免遭警查獲等語（參見本院卷五第五六頁），而被告戊○○
    於本院審理時以證人身分亦結證稱：其受證人辛○○囑託，
    將被害丙○○所駕前開車輛開去藏匿，其認其住處附近之台
    南縣仁德鄉保安工業區應已夠偏僻，故將該車開至該處藏匿
    等語（參見本院卷六第八七頁、第八八頁），綜此，堪認被
    告壬○○受證人辛○○所命，強取被害人丙○○車鑰匙之舉
    ，其目的在於藏匿被害人丙○○前開車輛，而非將該車據為
    己有，此外，亦無證據足認被害人丙○○所駕前開車輛內，
    確有放置現金二十萬元【詳理由欄貳、二、（三）所述】，
    從而，被告壬○○取走被害人丙○○之鑰匙之舉，其目的在
    於藏匿被害人丙○○所駕前開車輛，而非意欲強盜前開車輛
    或其內所置現金，是被告壬○○此舉，既不具備強盜罪所需
    之不法所有意圖之主觀構成要件，其所為自與強盜罪之構成
    要件有間，而僅構成刑法第三百零四條第一項之強制罪。公
    訴意旨此部分所認容有未洽，惟其基本事實同一，本院仍得
    予以審酌，並變更起訴法條。被告己○○、壬○○於初始傷
    害被害人丙○○之際，係本於傷害之故意，嗣後變更為毀敗
    被害人丙○○四肢之重傷故意等情，已如前述，是被告己○○與壬○○二人之傷害行為，應為嗣後變更犯意之重傷未遂
    行為所吸收，而不另論罪。被告己○○、壬○○與證人辛○○就重傷未遂犯行間；被告己○○、壬○○與證人辛○○、
    子○○、該二名真實姓名年籍不詳之成年男子就妨害自由部
    分；被告己○○與證人辛○○就未經許可持有槍、彈部分犯
    行間；被告壬○○與證人辛○○就強制犯行間，分別具有共
    同犯意及行為分擔，俱為共同正犯。被告己○○以一持有行
    為，同時觸犯修正前槍砲彈藥刀械管制條例第十一條第四項
    之未經許可，持有可發射子彈之手槍罪、及現行槍砲彈藥刀
    械管制條例第十二條第四項未經許可持有子彈罪，為想像競
    合犯，應依刑法第五十五條前段之規定，從一重之修正前槍
    砲彈藥刀械管制條例第十一條第四項之未經許可，持有可發
    射子彈之手槍罪處斷。被告己○○所犯重傷未遂罪、妨害自
    由罪、未經許可，持有可發射子彈之手槍罪三罪間；被告壬○○所犯重傷未遂罪、妨害自由罪二罪間，分別具有方法結
    果之牽連關係，均應依刑法第五十五條後段，分別從一重之
    重傷未遂罪處斷。被告壬○○所犯重傷未遂罪與強制罪間，
    犯意各別，行為互異，應予分論併罰。被告己○○前於八十
    七年間，因過失致死案件，經最高法院以八十七年度台上字
    第四三八四號判決判處有期徒刑一年確定，嗣於九十一年四
    月十八日假釋出監，並於九十一年五月二十一日假釋期滿未
    經撤銷，視為執行完畢等情，有台灣高等法院被告前案紀錄
    表一份在卷可稽。被告己○○於有期徒刑執行完畢後，五年
    內再犯本件法定刑有期徒刑以上之罪，為累犯，應依刑法第
    四十七條之規定，加重其刑。被告壬○○、己○○業已著手
    於重傷行為之實施，然尚未發生重傷之結果，為未遂犯，爰
    依刑法第二十六條前段之規定，減輕其刑，並就被告己○○
    部分先加後減之。另被告己○○、壬○○二人所犯前開妨害
    自由部分犯行，除強押被害人丙○○上車外，雖未據起訴意
    旨論及，惟此部分妨害自由之犯行，與其等經起訴意旨所論
    及之妨害自由部分犯行部分，具有實質上一罪關係，自應為
    起訴效力所及，本院當得併予審酌，附此敘明。爰審酌被告
    己○○、壬○○僅因受證人辛○○之邀約，即對被害人丙○○為前開重傷未遂、妨害自由等犯行、犯罪手段、被告己○○、壬○○二人分別所持槍彈、刀械對被害人丙○○身心上
    之壓制程度、被害人丙○○所受傷勢、被害人丙○○於本院
    審理中當庭表示願意原諒其等行為（參見本院卷六第七頁）
    、犯罪後均坦承部分犯行，否認部分犯行之態度等一切情狀
    ，分別量處如主文第一項、第二項所示之刑。扣案仿ＣＯＬ
    Ｔ廠１９０８ＣＡＬＩＢＥＲ２５型半自動手槍製造之可發
    射子彈之改造手槍（槍枝管制編號0000000000號
    ）一支，及具殺傷力之土造子彈一顆等物，均屬違禁物，已
    如前述，應依刑法第三十八條第一項第一款之規定沒收之。
    另一顆土造子彈業經鑑定時試射擊發，已無殺傷力而非違禁
    物，爰不另予宣告沒收。又被告壬○○、己○○等人持以攻
    擊被害人丙○○之刀械，未據扣案，為免日後執行困難，爰
    不另予宣告沒收。
貳、無罪部分：
一、被告癸○○、戊○○被訴殺人未遂部分：
（一）公訴意旨另以：被告癸○○、戊○○二人與被告己○○、
      壬○○、證人辛○○、子○○等人共同基於殺人犯意（被
      告己○○、壬○○此部分犯行，業經本院認定為重傷未遂
      犯行，詳前），而於九十三年十二月六日上午九時許，均
      搭乘證人子○○所駕前開車輛，與被告己○○、壬○○等
      人共同至千愛賓館處，被告戊○○於千愛賓館樓下守候，
      被告癸○○則與被告己○○、壬○○等人同至千愛賓館五
      ０五號室，且隨身攜帶類似手槍之器械，並於千愛賓館五
      ０五號內，與被告己○○、壬○○等人共同出手毆打被害
      人丙○○，並將被害人丙○○強押至被告己○○所有之前
      揭自用小客車內。被告癸○○、戊○○二人復搭乘證人子
      ○○所駕前開自用小客車，共同將被害人丙○○帶往鎮山
      宮旁之公墓，被告癸○○、戊○○二人並於前開公墓時，
      與被告己○○、壬○○等人共同出手毆打被害人丙○○，
      因認被告癸○○、戊○○就此部分，涉有刑法第二百七十
      一條第三項、第一項之殺人未遂罪嫌等語。
（二）按犯罪事實，應依證據認定之，無證據不得認定其犯罪事
      實，又不能證明被告犯罪者，應諭知無罪之判決，刑事訴
      訟法第一百五十四條第二項、第三百零一條第一項分別定
      有明文。又刑法上之共同正犯，以有意思之聯絡行為之分
      擔為要件，既無聯絡之意思，又無分擔實施之行為，即不
      得以共犯論，最高法院十八年度上字第六七三號著有判例
      可資參照。訊據被告癸○○、戊○○於偵審中固均坦承於
      九十三年十二月六日搭乘證人子○○所駕前揭自用小客車
      至千愛賓館等情，惟均堅詞否認涉有公訴意旨所指殺人未
      遂犯行，被告癸○○辯稱：當日因伊女友即被告庚○○與
      被害人丙○○相約至千愛賓館，伊擔心被告庚○○與被害
      人丙○○會面之際遭害，始陪被告庚○○同至千愛賓館，
      並訂五０五號室旁之五０八號室，以在旁守候被告庚○○
      。惟被害人丙○○並未依約至五０五號室，伊復陪同被告
      庚○○同返證人辛○○住處，待被害人丙○○電告被告庚○○稱其已抵達千愛賓館後，伊始陪同被告庚○○同乘證
      人子○○所駕前開車輛前往千愛賓館。然於抵達千愛賓館
      前，被告庚○○即先行藉詞下車離去，伊本亦欲下車離去
      尋找被告庚○○，然證人子○○懼伊通知被害人丙○○，
      而命伊不得離去，伊遂在車上等候。嗣證人子○○與被告
      壬○○等人進入千愛賓館，並將被害人丙○○強押入被告
      己○○前揭自用小客車過程，伊均未參與；之後因證人子
      ○○駕車至鎮山宮旁公墓處，伊因適與證人子○○同車，
      遂隨之至該公墓，然至該公墓時，被害人丙○○已躺臥在
      地，伊亦不知何人動手毆打被害人丙○○，事後被害人丙○○經被告己○○等人帶至證人子○○車上後，伊即搭乘
      計程車離去，並無毆打被害人丙○○情事等語；被告戊○○辯稱：當日其原在證人辛○○家中施用毒品，本欲離去
      ，因無交通工具，遂搭乘證人子○○所駕車輛，經隨證人
      子○○駕車至千愛賓館，然其至千愛賓館後，被告壬○○
      等人進入千愛賓館，並將被害人丙○○強押入被告己○○
      前揭自用小客車過程，其均未參與；事後其亦搭乘證人子
      ○○所駕車輛，並隨之前往公墓，而其至公墓時，雖知被
      害人丙○○應在公墓內，但因不願涉入此事，故其並未下
      車，事後其即行離去，並未參與動手毆打被害人丙○○等
      語。
（三）經查：
    (1)被告癸○○、戊○○於九十三年十二月六日上午九時許，
      均曾搭乘證人子○○所駕前開自用小客車至千愛賓館一節
      ，業據被告癸○○、戊○○於本院審理時供承在卷，核與
      證人子○○於本院審理時結證屬實（參見本院卷六第九頁
      ），此部分事實應堪認定。
    (2)訊據被害人丙○○於本院審理時以證人身分結證稱：當日
      其在千愛賓館五０五號室內，看見被告壬○○、己○○、
      證人子○○、辛○○與二名真實姓名年籍不詳之人衝進來
      ，然其並未看見被告癸○○與戊○○二人等語（參見本院
      卷第一０五頁），而被告壬○○於本院審理時，以證人身
      分結證稱：其等至千愛賓館時，僅其與被告己○○及證人
      子○○與二名真實姓名年籍不詳之成年男子至千愛賓館五
      ０五號室等語（參見本院卷六第四０頁），是被害人丙○○與被告壬○○以證人身分所證述之內容，雖就證人辛○○是否曾進入千愛賓館五０五號室一節有所出入，然就被
      告癸○○、戊○○二人並未進入千愛賓館五０五號室內等
      情，則屬相符。另參以本院勘驗千愛賓館一樓、五樓之監
      視錄影帶內容時，亦未發現被告癸○○、戊○○曾出現於
      千愛賓館內等情（參見前開勘驗筆錄），足見被告癸○○
      、戊○○於本院審理時辯稱：其等雖乘證人子○○所駕前
      開車輛至千愛賓館外，然均未進入千愛賓館內等語，與事
      實相符，尚可採信。又被害人丙○○遭被告己○○等人強
      押至千愛賓館大門廣場處，並遭推擠上被告己○○所有之
      前開自用小客車後座時，被告癸○○、戊○○二人均未參
      與推擠、強押被害人丙○○上車之過程等情，業經本院勘
      驗千愛賓館大門處錄影光碟屬實（參見本院卷二第八九頁
      至九一頁所示前開錄音光碟翻拍之蒐證照片編號第三二頁
      至四０頁），另參以被害人丙○○遭押往前開公墓時，同
      車者為被告己○○、壬○○、證人辛○○、與一名真實姓
      名年籍不詳之成年男子，而被告癸○○、戊○○二人均未
      與被害人丙○○同車等情，已如前述，是堪認被告癸○○
      、戊○○二人於本院審理時辯稱：並未參與強押被害人丙○○上車及至公墓等妨害自由犯行等語，與事實相符，應
      足採信。又訊據被害人丙○○於本院審理時以證人身分結
      證稱：其至公墓時，持器械攻擊者，係被告己○○、壬○○、證人子○○、辛○○等人，其未看見被告癸○○、戊○○二人等語（參見本院卷四第一０七頁），從而，被告
      癸○○、戊○○二人於本院審理時辯稱：其等抵達公墓時
      ，被害人丙○○已經倒地不起，其等均未出手毆打被害人
      丙○○等語，尚堪採信。綜此，被告癸○○、戊○○二人
      於千愛賓館及前往鎮山宮旁之公墓途中，及至鎮山宮旁之
      公墓處時，均未出手毆打被害人丙○○，是其等雖與被告
      己○○等人同至千愛賓館，並曾與證人子○○同至公墓處
      ，但是否與被告己○○、壬○○等人就砍傷被害人丙○○
      之犯行具有犯意之聯絡，即非無疑。此外，亦無其他證據
      足認被告癸○○、戊○○於被害人丙○○遭妨害自由及重
      傷未遂過程中，曾與被告己○○等人有何犯意聯絡及行為
      分擔，從而應認公訴意旨所指被告癸○○、戊○○涉有此
      部分犯行之罪嫌尚有不足。公訴意旨雖以被告癸○○於當
      日與被告庚○○同至千愛賓館時，除訂五０五號室外，另
      行訂五０八號室，該房間應係供被告己○○等人進入五０
      五號室砍殺被害人丙○○前，在旁等候之用，故認被告癸○○與被告己○○等人就被害人丙○○所為之傷害及妨害
      自由等犯行，均有犯意聯絡及行為分擔等語。惟訊據被告
      癸○○於本院審理時固坦承訂五０八號室一節，惟供稱：
      係因見被告庚○○欲至五０五號室與被告丙○○會面，其
      為在旁等候，故另行定五０八號室等語，參以被告癸○○
      於案發之際，與被告庚○○係男女朋友關係，其本於雙方
      之密切關係而為另訂其他房間，已備被告庚○○受有不測
      時之舉，尚非全然與常情相違。另參以證人即千愛賓館當
      日之服務員葉宗杰於警詢中所證：當日其在櫃臺時，有五
      名男子表示欲找五０五號室之人（按指被害人丙○○），
      其等上去後，約兩分鐘後，即發生事情等語（參見警卷第
      一一二頁），足見被告己○○等人係從櫃臺直接進入千愛
      賓館五０五號室強押被害人丙○○時，亦無使用被告癸○○所訂之五０八號室之情形，從而尚難認定被告癸○○訂
      五０八號室之舉，係為供被告己○○等人強押被害人丙○○之用。此外，亦無證據足認被告癸○○訂五０八號室之
      舉，與被告己○○等人對被害人丙○○實施傷害及妨害自
      由之犯行有何關係，自難以此推認被告癸○○與被告己○○等人具有犯意聯絡及行為分擔，公訴意旨據此認被告癸○○與被告己○○、壬○○等人之傷害及妨害自由犯行，
      具有犯意聯絡及行為分擔云云，尚無可採。
二、被告己○○、癸○○、戊○○被訴結夥三人攜帶兇器強盜部
    分：
（一）公訴意旨另以：被告己○○、癸○○、戊○○等人於前開
      公墓攻擊被害人丙○○後，另基於共同意圖為自己不法所
      有之犯意聯絡，在被害人丙○○不能抗拒時，由證人辛○○命被告壬○○將被害人丙○○腰際上之車號Ｊ７─５７
      ３５號自小客車鑰匙取下，再由證人辛○○轉交予證人子
      ○○，復由證人子○○、被告壬○○、戊○○及己○○等
      人至千愛賓館附近巷內尋得後，並由被告己○○負責開往
      臺南縣仁德鄉之「麗晶汽車賓館」交予證人辛○○，其等
      並即搜括車上財物即現金二十萬元。證人辛○○復於九十
      三年十二月七日二十時許，將上開車輛鑰匙交予被告戊○○，並命其將被害人丙○○所駕前開車輛藏放，被告戊○○即將上開車輛藏放在臺南縣仁德鄉保安工業區內，因認
      被告己○○、癸○○、戊○○就此部分均涉有刑法第三百
      三十條第一項之結夥三人攜帶兇器強盜罪嫌等語。訊據被
      告己○○、癸○○、戊○○於本院審理時，均堅詞否認涉
      有結夥三人攜帶兇器強盜犯行，被告己○○辯稱：雖曾受
      證人辛○○囑託，與被告壬○○共同前往尋找被害人丙○○所駕前開自用小客車，然其等目的在於將被害人丙○○
      所駕車輛藏匿，以避免警方查緝，並非意欲將被害人丙○○所駕車輛據為己有，而其等亦未搜尋被害人丙○○車上
      財物等語；被告癸○○辯稱：其當日離開公墓後，並未參
      與尋找被害人丙○○所駕車輛，亦不知被告壬○○等人曾
      尋找被害人丙○○所駕車輛，並無強盜被害人丙○○所駕
      車輛及其內財物之犯行等語；被告戊○○辯稱：其當日乘
      坐證人子○○所駕車輛，故隨證人子○○行動，並不清楚
      證人子○○是否受證人辛○○所託，尋找被害人丙○○所
      駕前開車輛等情。其於翌日受證人辛○○囑託，將被害人
      丙○○所駕前開車輛藏匿以避免警方查緝發現，並無強盜
      被害人丙○○所駕前開車輛及車內財物之犯行等語。
（二）被告己○○曾與被告壬○○共同受證人辛○○指示返回千
      愛賓館尋找被害人丙○○所駕車輛等情，業據被告己○○
      於本院審理時供述明確，核與被告壬○○於本院審理時，
      以證人身分具結後所為之證述相符（參見本院卷六第四三
      頁至第四四頁），此部分事實應堪認定。另證人子○○於
      本院審理時結證稱：當日其並未受證人辛○○之託，返回
      千愛賓館尋找被害人丙○○所駕車輛等語（參見本院卷六
      第一三頁），是搭乘證人子○○所駕車輛之被告戊○○是
      否曾參與尋找被害人丙○○所駕前開車輛，即非無疑。況
      縱認被告戊○○與己○○等人均曾參與尋找被害人丙○○
      所駕前開自用小客車等情事，惟其等尋覓被害人丙○○所
      駕車輛之舉，其目的在於將之藏匿，以避免偵查機關藉此
      循線查緝，已如前述，此外，亦無證據足認被告己○○、
      戊○○尋車之舉，有何施用強暴、脅迫被害人丙○○之處
      ，是被告己○○、戊○○等人尋車之舉，與強盜罪之構成
      要件尚屬有間，從而，應認公訴意旨所指被告己○○、戊○○強盜被害人丙○○所駕前開自用小客車部分之罪嫌尚
      有不足。另被告癸○○於偵審中，始終否認曾參與尋找被
      害人丙○○所駕前開自用小客車等行為，且亦無本案其他
      被告或證人證述被告癸○○曾參與尋車行為，此外亦無其
      他證據足認被告癸○○涉有強盜被害人丙○○所駕前開自
      用小客車之犯行，故應認公訴意旨所指被告癸○○強盜被
      害人丙○○所駕前開自用小客車部分，罪嫌尚有不足。
（三）被害人丙○○於本院審理時，雖以證人身分結證稱：其於
      九十三年十二月六日至千愛賓館時，曾在所駕車內放置現
      金二十餘萬元，而該筆現金於其所駕車輛尋回時，業已不
      見云云（參見本院卷四第一一０頁），然現金二十餘萬元
      數額非少，被害人丙○○亦非毫無社會經驗之成年人，是
      否會將大額現金置於車內，並將車輛放置於千愛賓館旁之
      偏僻巷道，絲毫不畏他人進入車內行竊，實非無疑。況被
      害人丙○○於本院審理時，經辯護人詢以該筆款項之來源
      時，先以證人身分結證稱：該筆二十餘萬元之款項，係其
      擔任中古車行業務員，向客戶所收受之車款，並稱該客戶
      之地址及姓名均不復記憶云云，然於本院委請其另行提出
      交付款項之客戶資料，並於兩個月後之審理庭期再次提解
      其到庭查明該筆款項來源時，被害人丙○○竟具結證稱：
      該筆款項係其母親所交付云云，並稱前次庭訊關於該筆款
      項之來源，係其隨意回答辯護人，並不實在云云（參見本
      院卷六第四至五頁），足見被害人丙○○就該筆款項之證
      述，確有虛構不實之情形，故其此部分證言，尚難採信。
      綜此，被害人丙○○是否確實曾在其車內放置二十餘萬元
      之現金，尚難證明。此外，亦無其他證據足認被告己○○
      、戊○○、癸○○曾自被害人丙○○所駕前開自用小客車
      上取走現金二十餘萬元，故應認公訴意旨所指被告己○○
      、戊○○、癸○○所涉此部分強盜犯行，罪嫌尚有不足。
三、綜上所述，應認公訴意旨所指被告癸○○、戊○○涉有殺人
    未遂犯行；被告己○○、癸○○、戊○○涉有結夥三人攜帶
    兇器強盜等犯行，罪嫌均有不足，此外，復查無其他積極證
    據足認被告己○○、癸○○、戊○○確有公訴意旨所指此部
    分犯行，揆諸前開說明，自應就此部分為無罪判決之諭知。
參、移送併辦意旨（九十四年度偵字第六五四八號）略以：被告
    己○○、壬○○與證人辛○○、子○○及另案被告張世昌，
    王富民等人共同基於意圖為自己不法所有及傷害之犯意聯絡
    ，先於九十三年十月十日上午二時二十二許，在台南市○○
    路，由證人辛○○夥同真實姓名年籍均不詳之綽號「阿華」
    之男子，持棒球棒及酒瓶毆打被害人甲○○，致被害人甲○○受有多處挫傷及撕裂傷之傷害後，再於同日上午八時許，
    在證人辛○○位於台南市○○○街一五號二樓之五住處，證
    人辛○○再命被告己○○、壬○○及證人子○○及另案被告
    張世昌及王富民等人，分持手槍、棍棒毆打被害人甲○○，
    且趁被害人甲○○不支倒地無力反抗之際，強行取走被害人
    甲○○之父方景福交予被害人甲○○之現金一萬元，因認被
    告己○○、壬○○就此部分另涉有傷害及結夥三人強盜罪嫌
    ，且其等二人所犯之結夥三人強盜罪嫌，與起訴事實所論列
    之被告己○○、壬○○之結夥三人攜帶兇器強盜犯行間，具
    有連續犯關係，而屬裁判上一罪等語。惟起訴意旨所指被告
    己○○涉犯結夥三人攜帶兇器強盜犯行部分，罪嫌不足，應
    為無罪判決之諭知；而被告壬○○被訴結夥三人攜帶兇器強
    盜犯行部分，亦因缺乏不法所有之主觀意圖，而經本院變更
    起訴法條為刑法第三百零四條第一項之強制罪等情，已如前
    述。是併辦意旨所指被告己○○、壬○○所涉結夥三人強盜
    犯行部分，與原起訴且經本院論罪科刑部分，罪名顯不相同
    ，而不具連續犯關係，當非裁判上一罪，應非起訴效力所及
    ，本院當無併予審酌之餘地，此部分應移由檢察官另行偵查
    辦理，附此敘明。
據上論斷，應依刑事訴訟法第二百九十九條第一項前段、第三百
條、第三百零一條第一項，修正前槍砲彈藥刀械管制條例第十一
條第四項、現行槍砲彈藥刀械管制條例第十二條第四項、刑法第
十一條前段、第二條第一項但書、第二十八條、第二百七十八條
第三項、第一項、第三百零四條第一項、第五十五條、第四十七
條、第二十六條前段、第五十一條第五款、第三十八條第一項第
一款，罰金罰鍰提高標準條例第一條前段，判決如主文。
本案經檢察官乙○到庭執行職務
中    華    民    國    95    年    4    月    27    日
                        刑事第十二庭
                        審判長  法  官  陳志成
                                法  官  莊玉熙
                                法  官  卓穎毓
以上正本證明與原本無異。
如不服本判決，應於收受送達後十日內向本院提出上訴書狀（應
附繕本）。
                                書記官  秦建華
中    華    民    國    95    年    4    月    27    日
附錄法條：
中華民國刑法第278條
使人受重傷者，處 5 年以上 12 年以下有期徒刑。
犯前項之罪因而致人於死者，處無期徒刑或 7 年以上有期徒刑。
第 1 項之未遂犯罰之。
中華民國刑法第304條
以強暴、脅迫使人行無義務之事或妨害人行使權利者，處 3 年以
下有期徒刑、拘役或 300 元以下罰金。
前項之未遂犯罰之。


司法院資訊處製作；財團法人民間司法改革基金會備份。
